臺灣高等法院民事判決
110年度再字第14號
再 審原 告  泉慶股份有限公司

法定代理人  朱泉達
訴訟代理人  何春源律師
再 審被 告  亞業機電工程有限公司（原名亞業工程有限公司）


法定代理人  張晉華
訴訟代理人  蕭明哲律師
上列當事人間請求給付工程款事件，再審原告對於中華民國109
年11月3日本院108年度上更一字第117號確定判決，提起再審之
訴，本院判決如下：
    主      文
再審之訴駁回。
再審訴訟費用由再審原告負擔。
    事實及理由
一、再審之訴顯無再審理由者，得不經言詞辯論，以判決駁回之
    ，民事訴訟法第502條第2項定有明文。
二、本件再審原告主張本院108年度上更一字第117號確定判決（
    下稱原確定判決）有民事訴訟法第496條第1項第1款規定適
    用法規顯有錯誤及第497條規定漏未斟酌足以影響判決之重
    要證物等再審事由，提起再審之訴，其所持理由略以：原確
    定判決關於緊急照明燈、逃生標示、逃難器具等管線工程（
    下稱系爭3項追加工程）非屬兩造民國99年4月27日簽訂「捷
    運新店線新店機場聯合開發案機電工程--商場C棟電氣工程
    合約書」（下稱系爭契約）約定工項，再審被告得向其請求
    追加工程款新臺幣（下同）254萬7792元之認定，乃違反兩
    造於102年8月19日簽署之備忘錄（下稱系爭備忘錄）、工程
    業界承攬慣例及民事訴訟法第222條第1項規定之論理法則、
    經驗法則，適用法規顯有錯誤，又漏未斟酌林莉萍於103年9
    月25日寄給張芳露之電子郵件（下稱系爭電子郵件）、再審
    被告簽署之103年9月29日工程保固切結書（下稱系爭保固書
    ）等重要證物，如經斟酌，其可受有利之判決等語。
三、經查：
　㈠按民事訴訟法第496條第1項第1款所謂適用法規顯有錯誤者，
    係指確定判決就事實審法院所確定之事實而為之法律上判斷
    ，有適用法規顯有錯誤之情形，此包括確定判決所適用之法
    規顯然不合於法律規定，或與司法院尚有效之大法官會議解
    釋有違，及確定判決有消極的不適用法規，顯然影響裁判者
    而言。至事實審法院認定事實錯誤，就當事人提出之事實及
    聲明之證據疏於調查，或就上訴理由漏未斟酌，僅生認定事
    實錯誤、調查證據欠周或判決不備理由之問題，當事人雖得
    於判決確定前，據為提起上訴之理由，但仍與適用法規顯有
    錯誤之情形有間，不得據以提起再審之訴（最高法院72年度
    台再字第125號、80年台再字第20號及第64號、96年度台聲
    字第387號裁判要旨參照）。故漏未斟酌證據、認定事實錯
    誤、取捨證據失當、判決不備理由及在學說上諸說併存致發
    生法律上見解歧異之情形，均難認構成適用法規顯有錯誤之
    再審事由（最高法院71年台再字第209號裁判要旨參照）。
    查再審原告主張原確定判決關於系爭3項工程屬於追加工項
    及再審被告得請求再審原告給付追加工程款254萬7792元之
    認定，違反系爭備忘錄、工程業界承攬慣例及民事訴訟法第
    222條第1項規定之論理法則、經驗法則部分，核屬對事實審
    法院取捨證據、認定事實之指摘，而非關於事實審法院基於
    所確定之事實而為之法律上判斷，有不合於法律規定，或與
    司法院尚有效之大法官會議解釋有違，及有消極的不適用法
    規，顯然影響裁判者之情形，依首揭說明，自與適用法規顯
    有錯誤之再審事由有別。
　㈡次按當事人對於確定判決得以就足影響判決之重要證物漏未
    斟酌為由，提起再審之訴者，依民事訴訟法第497條之規定
    ，以依同法第466條不得上訴於第三審法院之事件為限。本
    件乃經三審裁定確定之事件，並不適用民事訴訟法第497條
    規定，則再審原告以原確定判決未斟酌系爭電子郵件及系爭
    保固書等重要證物，有民事訴訟法第497條規定之再審事由
    ，提起本件再審之訴，顯有未合。
四、綜上所述，再審原告以原確定判決有民事訴訟法第496條第1
    項第1款及第497條之再審事由，提起本件再審之訴，顯無理
    由，爰依民事訴訟法第502條第2項規定，不經言詞辯論予以
    判決駁回。
五、據上論結，本件再審之訴顯無理由，依民事訴訟法第502條
    第2項、第78條，判決如主文。
中　　華　　民　　國　　110 　年　　4 　　月　　19　　日
                  民事第二十五庭
                      審判長法  官  謝碧莉
                            法  官  陳月雯
                            法  官  林晏如
正本係照原本作成。
如不服本判決，應於收受送達後20日內向本院提出上訴書狀，其
未表明上訴理由者，應於提出上訴後20日內向本院補提理由書狀
（均須按他造當事人之人數附繕本）上訴時應提出委任律師或具
有律師資格之人之委任狀；委任有律師資格者，另應附具律師資
格證書及釋明委任人與受任人有民事訴訟法第466 條之1第1項但
書或第2項所定關係之釋明文書影本。如委任律師提起上訴者，
應一併繳納上訴審裁判費。
中　　華　　民　　國　　110 　年　　4 　　月　　19　　日

                            書記官  簡維萍